臺灣屏東地方法院刑事判決
                                     111年度易緝字第27號
111年度易緝字第30號
公  訴  人  臺灣屏東地方檢察署檢察官
被      告  謝協宏





上列被告因詐欺等案件，經檢察官提起公訴（105年度偵緝字第1
73號、105年度偵緝字第176號、105年度偵緝字第170號、105年
度偵緝字第174號），因被告於準備程序中就被訴犯罪事實為有
罪之陳述，經告知簡式審判程序之旨，並聽取當事人之意見後，
本院裁定改行簡式審判程序，判決如下：
    主  文
丙○○犯如附表二所示之罪，處如附表二所示之刑及沒收。應執行
有期徒刑貳年，如易科罰金，以新臺幣壹仟元折算壹日。
    事  實
一、丙○○基於詐欺取財之犯意，而為下列犯行：
(一)丙○○明知柯順河經濟困窘，無購買機車及償還分期付款之
    真意及資力，猶與柯順河（業經本院以106年度簡字第1605
    號判決確定）共同基於意圖為自己不法所有之詐欺取財犯意
    聯絡，於民國101年3月20日某時許，由丙○○陪同柯順河前往
    屏東縣○○市○○路00○0號，向仲信資融股份有限公司（下稱仲
    信公司）之特約廠商志誠機車行所屬之三星機車行負責人林
    上眾佯稱欲以分期付款之附條件買賣方式，購買總價新臺幣
    （下同）60,876元，車牌號碼000-000號之普通重型機車1輛
    ，因而向仲信公司辦理分期付款申請，致仲信公司承辦人員
    陷於錯誤，誤認柯順河有購買機車及按期繳交分期款項之真
    意及能力，遂核准上開貸款，而由仲信公司先將上開機車價
    款60,876元悉數給付予志誠機車行，用以受讓志誠機車行對
    柯順河之買賣價金債權，並與柯順河約定分18期支付，每期
    繳納3,382元。嗣柯順河與丙○○取得上開機車後，柯順河未
    依約還款，仲信公司始知受騙。
(二)丙○○明知何蕙蘭（業經本以101年度易字第965號判決確定）
    無力支付購車價金，亦無給付貸款之意，竟與何蕙蘭共同基
    於意圖為自己不法所有之詐欺取財犯意聯絡，先於不詳時間
    ，由何蕙蘭在「分期付款買賣申請書暨約定書」（下稱系爭
    約定書）上填載身份及不實之工作、收入等資料後，連同其
    所有之國民身份證一併提供予丙○○，再由丙○○填入不實之保
    證人黃元益身份資料；於100年10月6日，在屏東縣○○市○○路
    000號，由丙○○持系爭約定書，向遠信國際資融股份有限公
    司（下稱遠信公司）之特約廠商平安車業有限公司（下稱平
    安公司），佯以分期付款買賣之方式，購買車牌號碼000-00
    0號普通重型機車1輛，約定頭期款15,000元外，其餘價款50
    ,004元自100年10月21日起至101年9月21日止，按月分12期
    清償，每期付款4,167元，並約定在價金未付清前，前開機
    車所有權仍屬於出賣人即遠信公司所有，買受人即何蕙蘭僅
    得依約占有該機車使用，不得任意遷移住址或轉讓機車，並
    出示何蕙蘭國民身份證及保證人黃元益（已死亡）之國民身
    份證、健保卡予平安公司負責人于徐美齡，再由于徐美齡將
    上開約定書及證件轉交遠信公司審查，致遠信公司陷於錯誤
    ，同意前開付款方式，並同意平安公司交付上開機車予丙○○
    。詎丙○○向平安公司支付頭期款15,000元取得該機車後，即
    拒不繳款，並將該機車轉手過戶得款，輾轉由不知情之齊孝
    祥取得該普通重型機車之所有權，致遠信公司追索無著而受
    有損害。
二、王敦志（業由本院以106年度易字第822號判決，經檢察官上
    訴後由臺灣高等法院高雄分院以108年度上易字第306號駁回
    上訴確定）係址設屏東縣○○市○○路○○路00○0號1樓「極速車
    業」負責人，與丙○○共同意圖為自己不法之所有，基於詐欺
    取財之犯意聯絡，為下列行為：
(一)中古機車融資貸款：
　　王敦志、丙○○約定由丙○○尋覓無出賣機車真意之車主及無購
    車之真意之人，由王敦志向無出賣機車真意之車主虛偽購買
    機車，再透過王敦志中介，由無購車真意之人向王敦志購買
    機車為由，向融資商行公司（昌益車業商行、鴻達國際企業
    有限公司）辦理貸款手續，以詐取貸款。王敦志、丙○○議定
    後，丙○○隨即於100年11、12月間，陸續覓得無出賣機車真
    意之董坤全（業由本院以107年度簡字第2334號判處有期徒
    刑2月確定）、林宥廷（業由本院以102年度簡字第1519號判
    處有期徒刑2月確定）及無資力且無購車真意之曾維揚（詳
    如附表一編號1、2，業由本院以107年度簡字第2334號判處
    有期徒刑3月確定），分別與董坤全等人共同意圖為自己不
    法之所有，基於詐欺取財之犯意聯絡，先由董坤全、林宥廷
    將其所有之機車虛偽出賣予王敦志，再由曾維揚向融資公司
    人員佯稱欲向王敦志購買機車，並填具貸款申請文件（租賃
    契約書），致融資商行公司陷於錯誤，通過貸款審核，撥付
    款項予王敦志，王敦志則將所得款項之部分朋分予丙○○等人
    ，以此方式共同詐取融資公司撥付之款項，計編號1機車新
    臺幣（下同）36,000元，編號2機車40,000元，共計詐得融
    資款76,000元。嗣曾維揚未如實繳納分期款，致使融資公司
    追索無著而受有損害。
(二)新機車融資貸款：
    王敦志、丙○○約定由丙○○尋覓無購車真意之人，透過王敦志
    中介，由無購車真意之人向王敦志購買機車為由，向融資公
    司（怡富資融股份有限公司）辦理貸款手續，以詐取貸款，
    待融資公司同意撥付款項後，由王敦志向丙○○以低於原購車
    價之二手車價買回機車。王敦志、丙○○議定後，丙○○隨即於
    100年12月至101年1月間，陸續覓得無資力且無購車真意之
    曾維揚、謝其奉（業由本院以107年度簡字第2334號判處有
    期徒刑3月確定）、溫家奎（另由本院以107年度簡字第2334
    號判處有期徒刑3月確定）、倪勇睿、潘冠邑、劉偉光、李
    銘仁等7人（詳如附表一編號3至9），分別與曾維揚等人共
    同意圖為自己不法之所有，基於詐欺取財之犯意聯絡，由丙
    ○○陸續帶同曾維揚等7人赴「極速車業」向王敦志購車，由
    曾維揚等7人向融資公司人員佯稱有購車意願、有資力，欲
    向王敦志購買機車，並填具貸款申請文件（分期付款申請書
    或租賃契約書），丙○○則假意交付頭期款予王敦志，致融資
    公司陷於錯誤，通過貸款審核，撥付款項（含王敦志之佣金
    ）予王敦志，王敦志於知悉貸款審核通過後，旋依約於預定
    交車當日向丙○○買回機車，交付二手車價款予丙○○，王敦志
    從中牟取賣出、買回機車之差價及貸款佣金，丙○○則將所得
    款項之部分朋分予曾維揚等人，以此方式共同詐取融資公司
    撥付之款項，計編號3至9機車，分別為56,543元、51,814元
    、62,252元、60,180元、60,710元、60,180元、65,365元，
    共計詐得融資款417,044元。嗣曾維揚等人均未如實繳納分
    期款，致使融資公司追索無著而受有損害。（車牌號碼、貸
    款申請人、融資公司、相關日期、款項等詳如附表；曾維揚
    【附表一編號1、2部分】、林宥廷、倪勇睿、潘冠邑、劉偉
    光、李銘仁所涉詐欺等犯行，業經本院分別以102年度簡字
    第1519、9、1521號、104年度簡字第1126號及102年度易字
    第81號判決確定，詳如附表一）。
三、丙○○、李銘仁（業經本院以102年度易字第81號判決確定）
    共同基於使公務員登載不實、詐欺取財之犯意聯絡，為下列
    行為：
(一)丙○○、李銘仁均明知附表一編號9機車，以向怡富資融公司
    融資分期付款方式購得，後已於101年1月16日將車牌號碼00
    0-000號機車以55,000元價格回賣予王敦志，前揭機車及行
    照已交付王敦志，機車行照並未遺失，竟共同基於使公務員
    登載不實之犯意聯絡，由丙○○指使李銘仁於101年1月17日至
    高雄區監理所屏東監理站向承辦公務員謊稱其遺失前揭機車
    行照並申請補發，使監理站不知情之承辦員，依形式審查，
    將遺失補照之不實事項，登載於職務上所掌之文書上，並據
    以補發機車行照，足生損害於主管機關對於車輛行照管理之
    正確性。
(二)丙○○、李銘仁取得上開補發之機車行照後，又共同意圖為自
    己不法之所有，基於詐欺取財之犯意聯絡，明知其等並無出
    售車牌號碼000-000號機車之意思，仍於101年1月17日共同
    前往屏東縣○○市○○路00號「三星車業行」，向負責人林上眾
    佯稱欲出售上開車號機車，翌日即可交付機車，以此方式詐
    騙林上眾，致林上眾誤信為真，而以53,000元價格購得上開
    車號機車，李銘仁、丙○○則將補發之機車行照先行交付，而
    由林上眾於同日辦理過戶登記完竣，惟因林上眾未見機車本
    體故未支付買賣價金，李銘仁、丙○○未詐得財物而未遂。
(三)丙○○、李銘仁又圖謀使林上眾將上開車號機車出賣予辦理分
    期付款公司，待辦理分期付款公司將價金支付林上眾，其等
    即可向林上眾主張該金錢債權，而為買空賣空取財，乃共同
    意圖為自己不法之所有，基於詐欺取財之犯意聯絡，向林上
    眾佯稱：因有使用上開車號機車需要，擬再分期付款購回等
    語，而為詐術之實施，林上眾因而通知分期付款商即昌益車
    業商行負責人楊鎮遠洽辦，楊鎮遠亦因而陷於錯誤，誤認李
    銘仁有購車付款真意，而與之簽訂機車租賃（購）契約書，
    內容約定機車價款55,000元、履行保證金8,000元及分期付
    款之方式，林上眾則於101年1月18日將上開車號機車出售過
    戶予楊鎮遠。嗣因王敦志欲將上開車號機車轉賣時，始發現
    李銘仁已申請補發行照並將機車過戶，經與林上眾、楊鎮遠
    聯繫後而悉騙局詳情，李銘仁、丙○○前開計畫始未得逞。
四、案經檢察官自動檢舉暨仲信公司、遠信公司、怡富資融公司
    訴由臺灣屏東地方法院檢察署（下稱屏東地檢署）偵查起訴
    。　　
    理  由
一、本件被告丙○○所犯係死刑、無期徒刑、最輕本刑為3年以上
    有期徒刑以外之罪，其於準備程序進行中就被訴事實為有罪
    之陳述，經受命法官告知簡式審判程序之旨，並聽取當事人
    之意見後，本院合議庭認無不得或不宜改依簡式審判程序進
    行之情形，爰依刑事訴訟法第273條之1第1項、第284條之1
    規定，裁定由受命法官獨任進行簡式審判程序。又本件所引
    屬於審判外陳述之傳聞證據，依同法第273條之2規定，不受
    第159條第1項關於傳聞法則規定之限制，依法有證據能力，
    合先敘明。　　
二、上揭事實，業據被告丙○○於本院審理中坦承不諱，核與證人
    即同案被告柯順河、王敦志、曾維揚、董坤全、謝其奉、溫
    家奎及另案被告何蕙蘭、林宥廷、劉偉光、潘冠邑、倪勇睿
    、李銘仁、施宗孝、證人即告訴代理人乙○○、甲○○、證人林
    上眾、周秉聰、楊鎮遠等人分別於偵查中及本院審理時之證
    述情節大致相符，復有仲信公司廠商資料表、應收帳款讓與
    承諾書、分期付款申請表、催告函、掛號回執、分期付款明
    細資料、被告柯順河之身分證及健保卡正反面影本、車號00
    0-000號普通重型機車之行照及車號000-000號機車之車籍資
    料查詢表（見偵9947號卷第1至13頁）、分期付款買賣申請
    書暨約定書、車牌號碼000-000號普通重型機車行車執照及
    車籍查詢資料、遠信公司客戶終止契約函影本、客戶查訪紀
    錄表、應收帳款明細、本院101年度易字第965號判決、交通
    部公路總局高雄區監理所屏東監理站105年6月14日高監屏站
    字第1050088947號函及所附機車異動歷史查詢、過戶登記書
    影本、怡富資融公司陳報狀及所附貸款情形總表、分期付款
    申請書影本、同案被告王敦志提出之機車買賣合約書、收據
    、交易紀錄、另案被告劉偉光勞健保投保資料、怡富資融公
    司提出之分期付款申請書、車牌號碼000-000號機車之新領
    牌照登記書、過戶登記書、證人林上眾提出之機車買入訂購
    書、證人楊鎮遠提出之客戶資料冊（含客戶資料表、機車租
    賃（購）契約書、另案被告李銘仁勞健保投保資料、怡富資
    融公司提出之分期付款申請書、繳款明細表、機車狀況查詢
    表、郵件回執、案件基本資料、車牌號碼000-000號機車之
    新領牌照登記書、過戶登記書、各項異動登記書、本院102
    年度簡字第1519號案卷及判決；屏東地檢署101年度偵字第8
    077號、102年度偵字第179、4580號案卷、本院102年度簡字
    第9號案卷及判決；屏東地檢署101年度偵字第5683號案卷、
    本院102年度簡字第1521號案卷及判決；屏東地檢署102年度
    偵緝字第80號案卷、本院104 年度簡字第1126號案卷及判決
    ；屏東地檢署104年度偵緝字第94號案卷、本院102年度易字
    第81號案卷及判決；本署101年度偵字第5352號案卷、本院1
    02年度簡字第1519號判決各1份附卷可稽，足認被告丙○○上
    開任意性自白與事實相符，自可採為認定事實之依據。綜上
    所述，本案事證明確，被告丙○○上開犯行均堪認定，俱應予
    依法論科。
三、論罪科刑：　
(一)按行為後法律有變更者，適用行為時之法律；但行為後之法
    律有利於行為人者，適用最有利於行為人之法律，刑法第2 
    條第1項定有明文。查被告於行為後，刑法第339條業經修正
    ，同時增訂刑法第339條之4，於103年6月18日公布施行，並
    自同年6月20日起生效。修正前刑法第339條規定：「意圖為
    自己或第三人不法之所有，以詐術使人將本人或第三人之物
    交付者，處5年以下有期徒刑、拘役或科或併科1千元以下罰
    金。以前項方法得財產上不法之利益或使第三人得之者，亦
    同。前2項之未遂犯罰之」，修正後則規定：「意圖為自己
    或第三人不法之所有，以詐術使人將本人或第三人之物交付
    者，處5年以下有期徒刑、拘役或科或併科50萬元以下罰金
    。以前項方法得財產上不法之利益或使第三人得之者，亦同
    。前2項之未遂犯罰之」，另新增訂之刑法第339條之4規定
    ：「犯第339條詐欺罪而有下列情形之一者，處1年以上7 年
    以下有期徒刑，得併科1百萬元以下罰金：一、冒用政府機
    關或公務員名義犯之。二、3人以上共同犯之。三、以廣播
    電視、電子通訊、網際網路或其他媒體等傳播工具，對公眾
    散佈而犯之。前項之未遂犯罰之」。經比較修正前後之規
    定，法定刑之最高度雖同為5年以下有期徒刑，然就最低度
    之選科或併科罰金刑部分，修正前規定之罰金刑上限為銀元
    1,000元，依刑法施行法第1條之1第1項、第2項前段規定，
    提高為30倍後，折合新臺幣為3萬元，然修正後罰金刑之上
    限已提高為新臺幣50萬元，比較新、舊法結果，修正後之規
    定對被告較為不利，因此就上開部分，應適用行為時即修正
    前刑法第339條第1項之詐欺取財罪規定處斷。
(二)按被告行為後，刑法第214條之規定雖於108年12月25日經總
    統公布修正，並自同年12月27日施行，惟查刑法第214條修
    正後規定，係依刑法施行法第1之1條第2項前段規定將罰金
    提高30倍，亦即修正後刑法第214條係將修正前原規定之銀
    元500元（經折算為新臺幣1萬5千元）修正為新臺幣1萬5千
    元以下罰金；其修正結果不生有利或不利於行為人之情形，
    自非法律變更，當不生新舊法比較之問題，而應依一般法律
    適用原則，逕行適用裁判時法即修正後刑法第214條之規定
    。
(三)按共同實施犯罪行為之人，在合同意思範圍以內，各自分擔
    犯罪行為之一部，相互利用他人之行為，以達其犯罪之目的
    者，即應對於全部所發生之結果，共同負責；又共同正犯之
    意思聯絡，不限於事前有所協議，其於行為當時，基於相互
    之認識，以共同犯罪之意思參與者，亦無礙於共同正犯之成
    立；再意思之聯絡並不限於事前有所謀議，即僅於行為當時
    有共同犯意之聯絡者，亦屬之，且其表示之方法，亦不以明
    示通謀為必要，即相互間有默示之合致，亦無不可（最高  
    法院28年上字第3110號、73年台上字第1886號及73年台上字
    第2364號判決先例意旨參照）。
(四)核被告丙○○上開事實欄一(一)、(二)之所為，均係犯修正前
    刑法第339條第1項之詐欺取財罪。被告丙○○與同案被告柯順
    河間，就上開事實欄一(一)犯行有犯意聯絡及行為分擔，為
    共同正犯。被告丙○○與同案被告何蕙蘭間，就上開事實欄一
    (二)犯行有犯意聯絡及行為分擔，為共同正犯。
(五)核被告丙○○上開事實欄二之所為，均係犯修正前刑法第339
    條第1項詐欺取財罪。被告丙○○與同案被告王敦志、董坤全
    、曾維揚就附表一編號1所示之犯行；被告丙○○與同案被告
    王敦志、曾維揚就附表一編號2、3所示之犯行；被告丙○○與
    同案被告王敦志、謝其奉就附表一編號4所示之犯行；被告
    丙○○與同案被告王敦志、溫家奎就附表一編號5 所示之犯行
    ；被告丙○○與同案被告王敦志、倪勇睿就附表一編號6所示
    之犯行；被告丙○○與同案被告王敦志、潘冠邑、施宗孝就附
    表一編號7所示之犯行；被告丙○○與同案被告王敦志、劉偉
    光就附表一編號8所示之犯行；被告丙○○與同案被告王敦志
    、李銘仁就附表一編號9所示之犯行，分別具有犯意聯絡及
    行為分擔，均應論以共同正犯。
(六)核被告丙○○上開事實欄三(一)之所為，係犯刑法第214條之
    使公務員登載不實罪；上開事實欄三(二)之所為，係犯刑法
    第339條第1項、第3項之詐欺取財未遂罪；上開事實欄三(三
    )之所為，係犯刑法第339條第1項、第3項之詐欺取財未遂罪
    。被告丙○○就上開事實欄三(二)、(三)部分，已著手於詐欺
    取財行為之實行，而未至詐得財物之結果，為未遂犯，均應
    依刑法第25條第2項之規定減輕其刑。被告丙○○就上開事實
    欄三(一)、(二)、(三)之犯行，皆與另案被告李銘仁有犯意
    聯絡、行為分擔，應論以共同正犯。
(七)被告丙○○所為上開14次犯行，犯意各別，行為互殊，應予分
    論併罰。
(八)爰審酌被告丙○○正值中壯之年，身心無礙，竟不思以己力正
    當賺取財物，反貪圖私利，欲不勞而獲，竟以不法方式詐欺
    告訴人等融資公司，致告訴人等融資公司受有財產損害，復
    又再將機車轉售予機車行，換取現金花用，又明知車牌號碼
    000-000號機車行照並未遺失，猶申請補發，再行出售該機
    車予他人，並圖買空賣空取財，所為均殊值非難，復衡酌被
    告丙○○犯後終能坦承犯行，犯後態度尚可，惟均未與告訴人
    達成和解，賠償損害，暨被告丙○○自述入監前自營土木工程
    業，月收入10幾萬元，已婚、育有2名未成年子女等家庭經
    濟狀況；國中畢業之智識程度，及本案犯罪動機、目的、手
    段、所生危害等一切情狀，分別量處如附表二主文欄所示之
    刑並均諭知易科罰金之折算標準，並定其應執行之刑及諭知
    易科罰金之折算標準，以示懲儆。
四、沒收：
(一)被告行為後，刑法有關沒收之規定，業於105年6月22日修正
    公布，並自105年7月1日起施行，且依刑法第2條第2項規定
    ：「沒收、非拘束人身自由之保安處分適用裁判時之法律」
    ，是本案有關沒收部分，自應適用刑法於105年7月1日施行
    之相關規定，毋庸為新舊法比較，先予敘明。又按犯罪所得
    ，屬於犯罪行為人者，沒收之；前2項之沒收，於全部或一
    部不能沒收或不宜執行沒收時，追徵其價額，修正後之刑法
    第38條之1第1項前段、第3項分別定有明文。且按前條犯罪
    所得及追徵之範圍與價額，認定顯有困難時，得以估算認定
    之，刑法第38條之2第1項前段定有明文。又共同正犯犯罪所
    得之沒收、追徵，應就各人所分得之數為之。所謂各人「所
    分得」之數，係指各人「對犯罪所得有事實上之處分權限」
    而言。因此，若共同正犯各成員內部間，對於犯罪所得分配
    明確時，應依各人實際所得宣告沒收；若共同正犯對於犯罪
    所得，其個人確無所得或無處分權限，且與其他成員亦無事
    實上之共同處分權限者，自不予諭知沒收（最高法院110年
    度台上字第1355號參照）。
(二)經查，同案被告王敦志於本院準備程序時供述：「丙○○介紹
    客人買我車行的車子，我沒有拿傭金給他。融資公司撥款後
    ，丙○○約3天至1週拿回來給我賣，我買回時大約都是差1萬
    元的價差。半年大約有7-8台，都是由沒有買車真意的人協
    同丙○○一起過來再把車子賣還給我。」等語（見本院106易8
    22卷第159、171至174頁）；同案被告曾維揚於本院準備程
    序時供述：「我貸款5萬6千多元，貸款公司把錢交給王敦志
    ，王敦志再拿給丙○○，丙○○只有拿2萬多元給我。」等語（
    見本院106易822卷第163頁），於審理時證述：「我貸兩件
    舊車部分只拿到1萬元，新車部分我有分到2萬3千元。當初
    沒有講如何分配，丙○○說給我多少就多少。」等語（見本院
    106易822卷第313至320頁）；同案被告謝其奉於本院準備程
    序時供述：我被丙○○誘惑去買車配合辦理貸款，但我車也沒
    有拿到，錢也沒有拿到。」等語（見本院106易822卷第167
    頁）；同案被告溫家奎於審理時證述：「被告王敦志拿1萬8
    千元給我，我全數交給丙○○，丙○○再分8千元給我。（後改
    稱）時間太久我忘記了。」等語（見本院106易822卷第327
    至332頁）；另案被告倪勇睿於本院審理時證述：「丙○○有
    拿1萬多還是2萬多給我。」等語（見本院106易822卷第357
    頁）；另案被告劉偉光於本院審理時證述：「丙○○將車回賣
    給王敦志時有給我錢，我只拿到1萬6、7千元，還少了4千元
    。」等語（見本院106易822卷第342至346頁）；另案被告李
    銘仁於本院審理時證述：「丙○○拿2萬元給我，之後我就沒
    有去牽車了。」等語（見本院卷第337至339頁），被告丙○○
    於偵查中亦供述：「我忘記給柯順河多少錢。」等語（見偵
    緝173卷43至46頁），綜上可知就前開事實欄一（一）、（
    二）、事實欄二各次犯行不法所得之分配狀況，價差及分配
    款均未臻具體或明確，難以區分各人所得之實情，估算被告
    每次獲得約1至2萬元不等，參照上述最高法院判決意旨及罪
    疑有利被告原則，僅認定被告丙○○就上開事實欄一（一）、
    （二）、事實欄二各次犯行其收受之犯罪所得各為1萬元，
    均未扣案且未償還告訴人，自仍應依刑法第38條之1第1項前
    段規定，宣告沒收之，並於全部或一部不能沒收或不宜執行
    沒收時，依同條第3項規定追徵其價額。
據上論斷，應依刑事訴訟法第273條之1第1項、第299條第1項前
段，判決如主文。
本案經檢察官鍾佩宇、劉俊儀提起公訴，檢察官黃莉紜到庭執行
職務。
中　　華　　民　　國　　111 　年　　11　　月　　28　　日
                  刑事第三庭  法  官  陳茂亭
以上正本證明與原本無異。　　　　　　　　　  
如不服本判決應於收受判決後20日內向本院提出上訴書狀，並應
敘述具體理由；其未敘述上訴理由者，應於上訴期間屆滿後20日
內向本院補提理由書（均須按他造當事人之人數附繕本）「切勿
逕送上級法院」。　　　　　　　　　
中　　華　　民　　國　　111 　年　　11　　月　　29　　日
                              書記官  李宛蓁
附錄本案論罪科刑法條：　　
修正前中華民國刑法第339條
（普通詐欺罪）
意圖為自己或第三人不法之所有，以詐術使人將本人或第三人之
物交付者，處5 年以下有期徒刑、拘役或科或併科1 千元以下罰
金。
以前項方法得財產上不法之利益或使第三人得之者，亦同。
前二項之未遂犯罰之。
　　
中華民國刑法第214條
（使公務員登載不實罪）
明知為不實之事項，而使公務員登載於職務上所掌之公文書，足
以生損害於公眾或他人者，處3年以下有期徒刑、拘役或5百元以
下罰金。　　
附表一：
編號 車牌號碼 前案被告 (身分) 本案被告 (身分) 前案偵 審案號 融資公司  申貸日期(撥付日期) 核貸款項(融資公司撥付金額即被告等人詐得款項)  1 587-CEW(中古車) 曾維揚(貸款申請人) 董坤全(原車主) 屏署101年度偵字第8077號102年度偵字第179號102年度偵字第4580號 屏院102年度簡字第1519號 昌益車業商行(楊鎮遠) 100.11.23(100.11.25) 36,000元  2 880-EBT(中古車) 曾維揚(貸款申請人) 林宥廷(原車主) -  鴻達國際企業有限公司 100.12.16(100.12.21) 40,000元  3 035-LFZ - 曾維揚(貸款申請人) - 怡富資融股份有限公司 100.12.01(100.12.09) 56,543元  4 111-LYN - 謝其奉(貸款申請人) - 怡富資融股份有限公司 100.12.05(100.12.14) 51,814元  5 652-MAS - 溫家奎(貸款申請人) - 怡富資融股份有限公司 100.12.19(100.12.23) 62,252元  6 793-LYT 倪勇睿(貸款申請人) - 屏署10 1年度偵字第5683號 屏院102年度簡字第9號 怡富資融股份有限公司 100.12.22(100.12.28) 60,180元  7 395-MAP 潘冠邑(貸款申請人) - 屏署102年度偵緝字第80號屏院102年度簡字第1521號 怡富資融股份有限公司 100.12.23(100.12.29) 60,710元   施宗孝(貸款保證人) - 屏署104年度偵緝字第94號屏院104年度簡字第1126號     8 513-MMA 劉偉光(貸款申請人) - 屏署101年度偵字第5352號屏院102年度易字第81號 怡富資融股份有限公司 100.12.29(101.01.10) 60,180元  9 289-HRW 李銘仁(貸款申請人) -  怡富資融股份有限公司 101.01.09(101.01.16) 65,365元 

附表二
編號 犯罪事實 主文（罪刑及沒收） 1 如事實欄一(一) 丙○○共同犯詐欺取財罪，處有期徒刑肆月，如易科罰金，以新臺幣壹仟元折算壹日。未扣案之犯罪所得新臺幣壹萬元沒收，於全部或一部不能沒收時，追徵其價額。 2 如事實欄一(二) 丙○○共同犯詐欺取財罪，處有期徒刑肆月，如易科罰金，以新臺幣壹仟元折算壹日。未扣案之犯罪所得新臺幣壹萬元沒收，於全部或一部不能沒收時，追徵其價額。 3 如事實欄二(一)及附表一編號1 丙○○共同犯詐欺取財罪，處有期徒刑肆月，如易科罰金，以新臺幣壹仟元折算壹日。未扣案之犯罪所得新臺幣壹萬元沒收，於全部或一部不能沒收時，追徵其價額。 4 如事實欄二(一)及附表一編號2 丙○○共同犯詐欺取財罪，處有期徒刑肆月，如易科罰金，以新臺幣壹仟元折算壹日。未扣案之犯罪所得新臺幣壹萬元沒收，於全部或一部不能沒收時，追徵其價額。 5 如事實欄二(二)及附表一編號3 丙○○共同犯詐欺取財罪，處有期徒刑肆月，如易科罰金，以新臺幣壹仟元折算壹日。未扣案之犯罪所得新臺幣壹萬元沒收，於全部或一部不能沒收時，追徵其價額。 6 如事實欄二(二)及附表一編號4 丙○○共同犯詐欺取財罪，處有期徒刑肆月，如易科罰金，以新臺幣壹仟元折算壹日。未扣案之犯罪所得新臺幣壹萬元沒收，於全部或一部不能沒收時，追徵其價額。 7 如事實欄二(二)及附表一編號5 丙○○共同犯詐欺取財罪，處有期徒刑肆月，如易科罰金，以新臺幣壹仟元折算壹日。未扣案之犯罪所得新臺幣壹萬元沒收，於全部或一部不能沒收時，追徵其價額。 8 如事實欄二(二)及附表一編號6 丙○○共同犯詐欺取財罪，處有期徒刑肆月，如易科罰金，以新臺幣壹仟元折算壹日。未扣案之犯罪所得新臺幣壹萬元沒收，於全部或一部不能沒收時，追徵其價額。 9 如事實欄二(二)及附表一編號7 丙○○共同犯詐欺取財罪，處有期徒刑肆月，如易科罰金，以新臺幣壹仟元折算壹日。未扣案之犯罪所得新臺幣壹萬元沒收，於全部或一部不能沒收時，追徵其價額。 10 如事實欄二(二)及附表一編號8 丙○○共同犯詐欺取財罪，處有期徒刑肆月，如易科罰金，以新臺幣壹仟元折算壹日。未扣案之犯罪所得新臺幣壹萬元沒收，於全部或一部不能沒收時，追徵其價額。 11 如事實欄二(二)及附表一編號9 丙○○共同犯詐欺取財罪，處有期徒刑肆月，如易科罰金，以新臺幣壹仟元折算壹日。未扣案之犯罪所得新臺幣壹萬元沒收，於全部或一部不能沒收時，追徵其價額。 12 如事實欄三(一) 丙○○共同犯使公務員登載不實罪，處有期徒刑叁月，如易科罰金，以新臺幣壹仟元折算壹日。 13 如事實欄三(二) 丙○○共同犯詐欺取財未遂罪，處有期徒刑貳月，如易科罰金，以新臺幣壹仟元折算壹日。 14 如事實欄三(三) 丙○○共同犯詐欺取財未遂罪，處有期徒刑貳月，如易科罰金，以新臺幣壹仟元折算壹日。